---
title: "Projeto Estatística Não Paramétrica"
author: "Clevia Bento de Oliveira"
date: "03/10/2021"
output: ioslides_presentation
---

## Introdução | Análise de risco de crédito
Uma organização deseja prever quem são os possíveis inadimplentes no produto de empréstimos ao consumidor. Eles têm dados sobre o comportamento histórico do cliente com base no que observaram. Portanto, quando adquirem novos clientes, eles desejam prever quem é mais arriscado e quem não é.  

Neste projeto será analisado o banco de dados para obter informações para prever o risco de crédito com novos clientes.

## Frequencia das variáveis

```{r message=FALSE, warning=FALSE, include=FALSE}
if(!require(dplyr)) install.packages("dplyr") 
library(dplyr)
if(!require(rstatix)) install.packages("rstatix") 
library(rstatix)
if(!require(psych)) install.packages("psych") 
library(psych)
if(!require(corrplot)) install.packages("corrplot") 
library(corrplot)
require(readr)
require(MVN)
require(funModeling)
rm(list=ls(all=TRUE))

Training_Data <- read_csv("C:/Users/Clevia/Documents/relatorio NP/Training Data.csv")
attach(Training_Data)
str(Training_Data)
```


```{r echo=FALSE, message=FALSE, warning=FALSE}
x1<- freq(Training_Data$married);x1
```